【裁判字號】    88,交訴,116
【裁判日期】    890131
【裁判案由】    業務過失致死
【裁判全文】
臺灣桃園地方法院刑事判決                        八十八年度交訴字第一一六號
    公訴人   台灣桃園地方法院檢察署檢察官
    被  告   甲○○○
右列被告因業務過失致死案件經檢察官提起公訴（八十八年度偵字第一六０四四號）
，本院判決如左：
    主  文
甲○○○從事業務人之人，因業務上之過失致人於死，處有期徒刑陸月，緩刑貳年。
    事  實
一、甲○○○係三德交通公司之貨車司機，為從事駕駛業務之人。民國（下同）八十
    八年七月二十五日晚間八時五十分許，駕駛車號MV一一六號營業大貨車，沿龜山
    鄉○○路由桃園往台北方向行駛，欲至龜山鄉○○路○段六三四巷口內之貨櫃廠
    卸貨，途經前開巷口前欲左轉入巷時，原應注意汽車行駛至交岔路口時，轉彎車
    應讓直行車先行，而依當時客觀情狀，並無不能注意之情事，竟疏於注意，搶先
    左轉進入巷道，適劉進興騎乘車號GCI-六一０號重機車沿萬壽路由對向車道駛至
    ，煞閃不及，撞擊甲○○○所駕貨車之右後護欄後倒地致頭部受創顱內出血，經
    送醫後於同日晚間九時四十五分許不治死亡。甲○○○則於肇事後在現場等候，
    迨前來處理之員警，尚未發覺其為犯罪嫌疑人之前，主動向員警自首肇事接受裁
    判。
二、案經台灣桃園地方法院檢察署檢察官自動檢舉偵查起訴。
    理  由
一、訊據被告甲○○○固坦承於右述時地與被害人劉進興騎乘之機車發生擦撞致被害
    人受傷送醫不治死亡，然辯稱不知其有無過失云云。經查，依卷附警繪現場圖所
    示：被告係駕車由對向車道駛至案發地點之交岔路口，左轉進入巷道，被害人則
    於相對車道直行往桃園縣龜山鄉行駛，而被害人機車於車禍發生後所後倒之位置
    ，明顯已通過該交岔路口中心處且已臨近對面路口，反觀被告汽車則於車禍後停
    於巷道靠近左側道路處，而被告若依其行進方向及正常轉彎途徑，理應以靠近巷
    道之右側進入巷道，因此，本件車禍之發生明顯為被告汽車未讓被害人之直行車
    先行而搶先左轉所致。次按汽車行駛至交岔路口，轉彎車應讓直行車先行，道路
    交通安全規則第一百零二條第一項第六款定有明文，被告既以駕車為業，對於上
    開自當知甚稔，其竟疏於注意上開規定，且依當時復無其他不能注意之情事，致
    發生本件車禍，其有過失甚明。又被害人劉進興因本件車禍死亡，業據被害人之
    子劉志豪指認甚詳，復經台灣桃園地方法院檢察署檢察官，督同法醫師相驗明確
    ，製有相驗屍體證明書、驗斷書、勘驗筆錄在卷可稽，且其死亡與被告之過失行
    為有相當因果關係，是本件事證明確，被告犯行洵堪認定。
二、查被告係三德交通公司雇用之貨車司機，為從事汽車駕駛業務之人，故核其所為
    ，係犯刑法第二百七十六條第二項之業務過失致人於死罪。又其於肇事後，犯罪
    未被發現前，當場向前往事故現場處理之警員陳巧明自首承認肇事，業據警員陳
    巧明到庭證述明確，爰應依刑法第六十二條前段規定減輕其刑。茲審酌被告之過
    失程度、肇事後之態度良好，且已與被害人家屬達成民事上和解賠償損失，有和
    解書附卷可考等一切情狀，量處如主文所示之刑。又被告前未曾受有期徒刑以上
    刑之宣告，有卷附台灣高等法院被告全國前案記錄表可稽，其因過失而犯罪，經
    此起訴審判，當知所警惕，信無再犯之虞，本院認所宣告之刑以暫不執行為適當
    ，併諭知緩刑二年，以啟自新。
據上論斷，應依刑事訴訟法第二百九十九條第一項前段、刑法第二百七十六條第二項
、第六十二條前段、第七十四條第一款、罰金罰鍰提高標準條例第一條前段，判決如
主文。
本案經檢察官羅秀蓮到庭執行職務。
中        華         民        國    八十九   年     一   月   三十一   日
                        台灣桃園地方法院刑事第一庭
                                法  官  潘  政  宏
右正本證明與原本無異。
如不服本判決，應於判決送達後十日內向本院提出上訴狀( 應附繕本 )，上訴於
臺灣高等法院。
                                    書記官   游  誼
中        華        民        國   八十九   年   二   月    十    日
因過失致人於死者，處二年以下有期徒刑、拘役或二千元（現已提高十倍為
二萬元）以下罰金。
從事業務之人，因業務上之過失犯前項之罪者，處五年以下有期徒刑或拘役
得併科三仟元（現已提高十倍為三萬元）以下罰金。


司法院資訊處製作；財團法人民間司法改革基金會備份。
